【裁判字號】    96,易,1164
【裁判日期】    970311
【裁判案由】    竊盜
【裁判全文】
臺灣苗栗地方法院刑事判決              96年度易字第1164號
公  訴  人  臺灣苗栗地方法院檢察署檢察官
被      告  甲○○
                      號
                    （另案在臺灣臺中監獄苗栗分監執行中）
上列被告因竊盜案件，經檢察官提起公訴（96年度偵字第5344號
），被告於本院審理時就被訴事實為有罪之陳述，經本院裁定進
行簡式審判程序，判決如下：
    主  文
甲○○竊盜，累犯，處有期徒刑伍月。又竊盜，累犯，處有期徒
刑伍月。又竊盜，累犯，處有期徒刑伍月。又竊盜，累犯，處有
期徒刑伍月。又竊盜，累犯，處有期徒刑伍月。應執行有期徒刑
壹年肆月。
    事  實
一、甲○○前曾因施用毒品案件，經本院以96年度易字第330 號
    判決判處有期徒刑7 月確定，嗣因中華民國96年罪犯減刑條
    例公布施行，經本院以96年度聲減字第883 號裁定減刑為有
    期徒刑3 月又15日確定，甫於96年9 月11日縮刑期滿執行完
    畢。詎其仍不知悛悔，因缺乏代步工具，竟基於意圖為自己
    不法所有之竊盜犯意，以自備之鑰匙啟動引擎之方式（鑰匙
    未扣案）， 而為下列行為：
  (一)於96年9 月17日上午8 時許，在苗栗縣竹南鎮○○里○ 鄰○
    ○街20號旁倉庫，竊取馮景仁所管領之車牌號碼LT-9380 號
    廂式自用小客車（車主登記為茂原包裝有限公司），得手後
    ，作為代步工具，於汽油用盡時，將該車棄置於苗栗市○○
    里○○路642 號旁空地。
  (二)於96年9 月22日下午2 時45分許，在三義鄉勝興村勝興火車
    站附近，竊取陳銘義所管領之車牌號碼HO-6170 號自用小貨
    車（車主登記為聖薪（起訴書誤載為勝薪）科技企業有限公
    司），得手後，作為代步工具，於汽油用盡時，將該車棄置
    於苗栗市○○街與建民街口附近。
  (三)於96年9 月26日下午3 時20分許，在苗栗市○○里○ 鄰○路
    26之3 號前，竊取范秉泉所管有車牌號碼KW-1933 號自用小
    貨車（車主登記為高平裝璜工程行），得手後，作為代步工
    具，於汽油用盡時，將該車棄置銅鑼鄉中平村客屬大橋下空
    地。
  (四)於96年9 月28日下午4 時30分許，在通霄鎮○○里○○○路
    229 號前，竊取陳林炳所有車牌號碼2F-7610 號自用小貨車
    ，得手後，為代步工具，於汽油用盡時，將該車棄置苗栗市
    ○○路33之2 號附近。
  (五)於96年10月4 日凌晨1 時30分許，在竹南鎮○○里○○路23
    巷巷口附近，竊取謝欽海所管領之車牌號碼2N-0649 號廂式
    自用小客車（車主登記為陳鳳珠），得手後，作為代步工具
    ，於汽油用盡時，將該車棄置於後龍鎮南龍里十斑坑公墓山
    區某處。
    嗣於96年10月24日下午5 時許，在苗栗縣後龍鎮○○里○○
    路209 號後龍消防隊前，甲○○因騎乘失竊之機車，為警攔
    查後，在有偵查犯罪職權之公務員知悉其上述之竊盜犯行前
    ，向苗栗縣警察局苗栗分局員警自首，陳明其為上述竊盜犯
    行，並接受裁判，且因其供述而尋獲上開(四)、(五)部分所失竊
    之車輛。
二、案經苗栗縣警察局苗栗分局報請臺灣苗栗地方法院檢察署檢
    察官偵查起訴。
    理  由
一、按簡式審判程式之證據調查，不受第159 條第1 項之限制，
    刑事訴訟法第273 條之2 定有明文，是依上開規定，於行簡
    式審判程式之案件，被告以外之人於審判外之陳述，除有其
    他不得作為證據之法定事由外，應認具有證據能力。查本案
    被害人馮景仁、陳銘義、范秉泉、陳林炳、謝欽海於警詢時
    所為陳述，雖係被告以外之人於審判外之陳述，惟因本案採
    行簡式審判程式，復無其他不得作為證據之法定事由，揆諸
    首揭說明，均應認具有證據能力，合先敘明。
二、上開事實，業據被告甲○○於警詢、偵查中及本院審理時坦
    承不諱，核與證人即被害人馮景仁、陳銘義、范秉泉、陳林
    炳、謝欽海於警詢時所指述情節相符，並有贓物認領保管單
    3 紙、苗栗縣警察局車輛尋獲電腦輸入單5 紙、失竊或棄置
    現場及贓物照片7 張等在卷可證，足認被告上開自白與事實
    相符，堪以採信。從而，本案事證明確，被告竊盜之犯行洵
    堪認定，應依法論科。
三、核被告甲○○所為，係犯刑法第320 條第1 項竊盜罪。被告
    先後5 次竊盜犯行，竊取不同被害人之車輛，其所侵害法益
    不同，犯意個別，行為互殊，俱應予分論併罰。又被告前有
    如事實欄所載之前案科刑及執行紀錄，甫於96年9 月11日執
    行完畢等情，有卷附臺灣高等法院被告前案紀錄表可稽，其
    於有期徒刑執行完畢後，5 年以內故意再犯本件有期徒刑以
    上之刑之5 罪，皆為累犯，均應依法加重其刑。再被告於竊
    取事實欄(一)至(五)所示之車輛後，於有偵查犯罪職權之公務員
    發覺犯罪前，即向盤查之司法警察主動坦承犯行，接受裁判
    ，此有被告警詢筆錄在卷可佐，堪認被告對於未發覺之罪自
    首而接受裁判，各就其上開所犯5 次竊盜犯行，各依刑法第
    62條前段規定減輕其刑，並依法先加後減之。爰審酌被告甲
    ○○年值青壯，不思以正途賺取金錢，竟為圖不勞而獲，恣
    意竊取他人財物，造成被害人之損失，並危害社會治安及民
    眾財產安全，惟念其所竊取財物部分已尋獲並由被害人領回
    ，犯後坦承犯行，態度尚稱良好，暨檢察官請求從輕量刑等
    一切情狀，分別量處如主文所示之刑，並定其應執行之刑。
據上論斷，應依刑事訴訟法第284 條之1 、第273 條之1 第1 項
、第299 條第1 項前段，刑法第320 條第1 項、第47條第1 項、
第62條前段、第51條第5 款，刑法施行法第1 條之1 第1 項、第
2 項前段，判決如主文。
本案經檢察官洪清秀到庭執行職務。
中    華    民    國    97    年    3    月   11    日
                  刑事第三庭   法  官  林佩儒
以上正本證明與原本無異。
如不服本判決，應於判決送達後10日內向本院提出上訴狀（應抄
附繕本），其未敘述上訴理由者，應於上訴期間屆滿後20日內補
提理由書狀於本院，上訴於臺灣高等法院臺中分院。告訴人或被
害人如對於本判決不服者，應具備理由請求檢察官上訴，其上訴
期間之計算係以檢察官收受判決正本之日期為準。
                               書記官  陳玲君
中    華    民    國    97    年    3     月    12    日
附錄論罪科刑法條：
中華民國刑法第320條
意圖為自己或第三人不法之所有，而竊取他人之動產者，為竊盜
罪，處5 年以下有期徒刑、拘役或5 百元以下罰金。
意圖為自己或第三人不法之利益，而竊佔他人之不動產者，依前
項之規定處斷。
前二項之未遂犯罰之。


司法院資訊處製作；財團法人民間司法改革基金會備份。
